

PERFIL:

Sistemas, Ingeniero de experiencia desarrollo de en aplicaciones en **PHP** intermedios por proyectos de pasantía. Actualmente estov realizando proyectos personales en Java (BackEnd) de forma autodidacta. Adicionalmente, tengo un manejo básico de MySQL, PostgreSQL, diseño web (HTML y CSS), JavaScript, NODE JS y C#.

DATOS PERSONALES:

Fecha de Nacimiento: 23/09/1990

C.I: 0962236071

Dirección: Colinas de la Alborada, Coop. Pueblo y su Reino mz. 1889, solar 13 Guayaquil.

Teléfono: 0983336974

0994086604 022185198

E-mail:

angelorojas650@gmail.com

Portafolio Web:

https://angelorojas650.github.io/portafolio-website

LinkedIn:

https://www.linkedin.com/in/angelorojas-92a78b159/

Angelo Josue Rojas Moreira Ingeniero de Sistemas

Experiencia Laboral:

DEXCALL S.A. Guayaquil (Julio 2018 diciembre 2021)

Soporte técnico N1 de internet del hogar.

CANTV, Venezuela. (febrero 2017 -diciembre 2017)

Desarrollo de módulos con programación orientada a objeto, en PHP y con el Frame-work en su versión 1.1.x, del Sistema de Información Integral de Salud (SIIS).

TECNISERVICIO 3000 C.A, Venezuela. (abril 2010 –septiembre 2010)

Especialista técnico en programación, reparación y personalización de puntos de venta ingenicos y cajeros automáticos.

INGENICO DE VENEZUELA. (febrero 2009 –abril 2010)

Revisión, reparación y mantenimiento preventivo y correctivo de equipos (Puntos de ventas).

INCES ELECTRICIDAD Y ELECTRONICA, Venezuela.

(abril 2008 – Julio 2008)

Pasantías realizando revisión y reparación de computadoras, asistiendo al curso de programación de micro controladores PIC.

Educación:

UNEFA, Universidad Experimental Politécnica De La Fuerza Armada Nacional, Venezuela.

Título: Ingeniero De Sistemas (2017).

E.T.I Leonardo Infante, Venezuela. Título: Técnico

Medio en Electrónica.

Cursos:

Curso Estudiante Productivo CANTV (Venezuela) (2017):

Linux intermedio. Tecnología web y Node JS.